臺灣臺北地方法院刑事判決　　　　　　　　　　　　九十二年度易字第二一七０號
　　公　訴　人　臺灣臺北地方法院檢察署檢察官
　　被　　　告　ＭＡＮＰＡＬ
　　　　　　　　　　　　　 　.
右列被告因竊盜案件，經檢察官聲請簡易判決處刑（九十二年度偵字第二０四七四號
），甲○訊問被告後，認不宜簡易判決處刑，改依通常程序審理，判決如左：
    主  文
ＭＡＮＰＡＬ連續竊盜，處有期徒刑陸月，如易科罰金，以參佰元折算壹日，並於刑
之執行完畢或赦免後，驅逐出境。
    事  實
一、ＭＡＮＰＡＬ（冒名ＳＡＨＩＮ  ＲＡＨＭＡ應訊，檢察官簡易判決處刑聲請書
    記載為ＳＡＨＩＮ  ＲＡＨＭＡ），於民國九十二年九月二十八日下午六時許，
    在臺北市中正區台北火車站前認識印尼女子ＭＵＳＩＹＡＨ─ＤＷＩ─ＡＮＧＧ
    ＲＡＥＮＩ（以下簡稱ＭＵＳＩＹＡＨ）及ＳＵＲＹＡＴＩ─ＭＵＮＡＲＤＩ（
    以下簡稱ＳＵＲＹＡＴＩ）二人，因相談甚歡即一同前往台北市中正區○○○路
    九號「泰龍閣賓館」聊天，旋於同日下午七時許，ＭＡＮＰＡＬ見該二女子疏未
    注意，竟意圖為自己不法之所有，而基於竊盜之概括犯意，先在該賓館房間內竊
    取ＭＵＳＩＹＡＨ所有之ＮＯＫＩＡ牌八二五０型行動電話一支及新台幣（下同
    ）七百元得手後，ＭＡＮＰＡＬ復利用ＳＵＲＹＡＴＩ未加注意時，竊取ＳＵＲ
    ＹＡＴＩ所有之袋子一只（內置有回教衣飾一件、上衣二件、雨傘一把、現金三
    百元及行動電話一支），ＭＡＮＰＡＬ得手後即趁隙逃逸。嗣經該二女子在附近
    搜尋後，於同日下午十時許，在臺北火車站前發現ＭＡＮＰＡＬ而發生爭執，旋
    經路人報警查獲，並當場扣得上開回教衣飾、上衣、雨傘、現金一千元及ＭＵＳ
    ＩＹＡＨ所有之前揭行動電話一支。
二、案經ＭＵＳＩＹＡＨ及ＳＵＲＹＡＴＩ分別訴由臺北市政府警察局中正第一分局
    報告臺灣臺北地方法院檢察署檢察官聲請簡易判決處刑，甲○訊問被告後，認不
    宜簡易判決處刑，改依通常程序審理。
    理  由
一、檢察官簡易判決處刑聲請書上有關被告之姓名固載為「ＳＡＨＩＮ  ＲＡＨＭＡ
    」，但被告之本名實為ＭＡＮＰＡＬ，且被告於警訊及偵訊時均
    所指之被告，其效力自及於ＭＡＮＰＡＬ本人，故甲○自應對之判決，合先敘明
    。
二、訊據被告ＭＡＮＰＡＬ坦承曾於前揭時地結識該二名印尼女子，並共同前去「泰
    龍閣賓館」及竊取ＭＵＳＩＹＡＨ行動電話一具之事實均坦承不諱，惟矢口否認
    有何竊取現金、回教衣飾、上衣、雨傘及ＳＵＲＹＡＴＩ所有之行動電話犯行，
    並辯稱：現金係伊給告訴人的，衣物則是告訴人自己放在伊機車前座云云。甲○
    經查：被告竊盜犯行，業據告訴人ＭＵＳＩＹＡＨ到庭證稱：「九十二年九月二
    十八日下午六時，在台北市中正區台北火車站前有遇到被告，我當時是跟我朋友
    ＳＵＲＹＡＴＩ在一起。被告向我們說要去哪裡，我們是要去吃飯，被告說要帶
    我們去吃飯，就一直走，到了一半，被告叫我們在外面等，他有一點事情，後來
    被告跟我們說上去五樓，我和ＳＵＲＹＡＴＩ就一起上去五樓，但是是分開二個
    房間，到了六點多被告來我那個房間，後來被告說要走了，我走出去想要打電話
    ，我發現我的行動電話及七百元不見了，後來ＳＵＲＹＡＴＩ也發現自己皮包的
    錢不見了，我和ＳＵＲＹＡＴＩ就開始找被告，然後被告就跑到台北車站附近，
    我問被告為何東西會不見了，最後有人打電話給警察，被告就跑掉了，警察就去
    找被告，後來我才拿回我的行動電話。因為現場除了我與ＳＵＲＹＡＴＩ及被告
    外沒有其他人‧‧‧‧被偷的七百元是我自己的薪水的一部分，我放在皮包內，
    並不是被告的錢‧‧‧‧當初被告跟我們打招呼，說要帶我們去吃飯，結果是去
    賓館，在賓館有二個房間，我和ＳＵＲＹＡＴＩ一人一個房間，六點多的時候我
    過去ＳＵＲＹＡＴＩ的房間找她講話，結果被告就去我的房間偷東西」等語綦詳
    （見甲○卷第二十至二四頁），核與證人ＳＵＲＹＡＴＩ具結證述：「我跟證人
    ＭＵＳＩＹＡＨ去吃飯，被告問我們要去哪裡，說要帶我們去吃飯，我們跟著被
    告走，到底是哪條路我也不知道，被告先上樓後再下樓叫我們上樓，我們上樓後
    ，我問被告這是什麼地方，被告沒有說話，就叫我們留在那裡，後來我與證人Ｍ
    ＵＳＩＹＡＨ聊天約二十分鐘後，被告就叫我可以走了，結果後來發現證人ＭＵ
    ＳＩＹＡＨ的電話不見了，就開始找電話，我們就去追被告，問被告為何東西會
    不見，被告說他也不知道，說要拿我的手機打證人ＭＵＳＩＹＡＨ的手機，幫我
    們找手機，被告後來人就不見了，被告就跑掉了，而且拿走我的袋子裡面有二件
    衣服、一支雨傘、一件回教衣飾、三百元還有我的手機，手機到現在還沒找到‧
    ‧‧‧除手機外，全部（失竊物品）都取回了我的手機是ＮＯＫＩＡ八二五○型
    。我從家中帶一千五百元出門，買二件衣服及一件回教衣飾後剩三百元現金」等
    情相符（見甲○卷第二五至二八頁），此外，並有扣押物品清冊及贓物認領保管
    單在卷可稽（見偵卷第十、十一、十七頁），從而審酌告訴人失竊之物係經警方
    當場逮捕被告時所查扣，足認告訴人二人前開指訴尚非子虛之詞，故被告就竊取
    ＭＵＳＩＹＡＨ行動電話一具之自白確與事實相符，而堪採信，而被告否認竊取
    其餘物品之辯解，均係臨訟卸責之詞，委無可取，本件事證明確，被告竊盜犯行
    洵堪認定，應依法論科。
三、核被告所為，係犯刑法第三百二十條第一項之竊盜罪。被告先後二次犯行，時間
    緊接，所犯罪名與構成要件相同，顯係基於概括犯意而為之，應依連續犯規定論
    以一罪，並加重其刑。爰審酌被告犯罪之動機係因一時貪念、犯罪之手段、所竊
    取之財物價值、對告訴人所生之損害及於甲○審理時尚知坦認部分犯行之態度等
    一切情狀，判處如主文所示之刑，並諭知易科罰金折算標準，以示懲儆。末按，
    被告係外籍人士，於在臺居留期間不知行為節制而肇犯本件，應併依刑法第九十
    五條之規定，於刑之執行完畢或赦免後，驅逐出境。
四、至被告於警訊時，冒用其友人「ＳＡＨＩＮ」名義應訊，並偽造署押於警訊筆錄
    上之事實，業據甲○調取案外人ＳＡＨＩＮ另案所犯之甲○九十二年度交簡字第
    十九號傷害卷宗比對簽名無訛，故被告冒名應訊所另涉偽造文書罪嫌，應由檢察
    官另為適法處理，併此敘明。
據上論斷，依刑事訴訟法第四百五十二條、第二百九十九條第一項前段，刑法第五十
六條、第三百二十條第一項、第四十一條第一項前段、第九十五條，罰金罰鍰提高標
準條例第一條前段、第二條，判決如主文。
本案經檢察官林良蓉到庭執行職務
中      華      民      國     九十三     年      二      月   十二     日
                                    臺灣臺北地方法院刑事第十庭
                                          審判長  法  官  廖紋妤
                                                  法  官  蔡世祺
                                                  法  官  劉煌基
右正本證明與原本無異。
如不服本判決，應於判決送達後十日內向甲○提出上訴狀（應抄附繕本）。
                                                  書記官  林妙穗
中      華      民      國     九十三     年      二      月   十二     日
附錄論罪法條：
中華民國刑法第三百二十條第一項
(普通竊盜罪)
意圖為自己或第三人不法之所有，而竊取他人之動產者，為竊盜罪，處五年以下有期
徒刑、拘役或五百元以下罰金。
